# 求助陈版、政府规定要搬迁产房且无偿补偿相同面积的房产，会计怎么做呀

提问人：zjt1 时间：2020-11-18 15:58:38
请问陈版，A公司从事雷管、炸药生产，库房存放的产成品为炸药、雷管，由于安全性问题，政府让A企业把库房从现有的地方迁移，并且签订协议答应无偿给企业在另一个地方新建一个相同面积的库房，新建的库房权属归于A企业，建房期间的费用由政府承担，A企业不承担任何费用，现在库房已经建成，那么该份新建库房资产应该怎么进行账务处理，入账的价值又该怎么去判断。（老的库房企业用来存放原材料）老库区是否也需要进项账务处理。

回答人：chenyiwei
老库房因为继续使用，故继续确认为固定资产，不做清理处理。
新建的库房，按政府实际承担的建造支出确认为固定资产和递延收益，后续该项递延收益在折旧期内摊销计入其他收益。